【裁判字號】    98,易,1240
【裁判日期】    990714
【裁判案由】    傷害
【裁判全文】
臺灣板橋地方法院刑事判決              98年度易字第1240號
公  訴  人  臺灣板橋地方法院檢察署檢察官
被      告  甲○○
選任辯護人  林玉芬律師
上列被告因傷害案件，經檢察官提起公訴（97年度偵字第23416
號），本院判決如下：
    主  文
本件公訴不受理。
    理  由
一、公訴意旨詳如附件起訴書所載。
二、按被告死亡者，應諭知不受理之判決；且此不受理之判決，
    得不經言詞辯論為之，刑事訴訟法第303 條第5 款、第307
    條分別定有明文。
三、查被告甲○○業於民國99年4 月8 日死亡，此有法務部戶役
    政連結作業系統之甲○○個人基本資料、臺灣板橋地方法院
    檢察署99年4 月9 日99州甲字第5317號相驗屍體證明書及戶
    籍謄本各一件附卷可稽，揆諸前揭規定，爰不經言詞辯論，
    逕為諭知不受理之判決。
據上論斷，應依刑事訴訟法第303 條第5 款、第307 條，判決如
主文。
中    華    民    國    99    年    7     月    14    日
                刑事第十一庭    法  官  張江澤
以上正本證明與原本無異。
如不服本判決應於收受判決後10日內向本院提出上訴書狀，並
應敘述具體理由。其未敘述上訴理由者，應於上訴期間屆滿後
20日內向本院補提理由書（均須按他造當事人之人數附繕本）
「切勿逕送上級法院」。
                                書記官  梁宜庭
中    華    民    國    99    年    7     月    14    日
附件：
臺灣板橋地方法院檢察署檢察官起訴書
                                      97年度偵字第23416號
     被      告  甲○○  男  40歲（民國○○年○○月○○日生）
                         住臺北縣林口鄉○○路248號4樓之1
                         身分證統一編號：Ｚ000000000號
     選任辯護人  林玉芬律師
                 袁秀慧律師
     被      告  乙○○  男  66歲（民國○○年○月○日生）
                         住臺北市萬華區○○○路○段31號
                         居臺北縣林口鄉○○路248號11樓之2
                         身分證統一編號：Ｚ000000000號
                 戊○○  男  54歲（民國○○年○月○○日生）
                         住桃園縣桃園市○○路151號5樓
                         居桃園縣桃園市○○路○段210巷11號
                         19樓
                         身分證統一編號：Ｚ000000000號
 上列被告因傷害案件，業經偵查終結，認應該提起公訴，茲將犯
 罪事實及證據並所犯法條分敘如下：
         犯罪事實
 一、甲○○與其妻黃淳妍因長期質疑渠等所居住之林口花園廣場
     社區之管理委員會會議召開程序不合法，而於民國97年6月
     20日晚間8時許，乘該管理委員會召開會議之際，進入臺北
     縣林口鄉○○路250號地下1樓活動中心之委員會開會會場，
     並要求察看會員之委託書，而與在場開會之人員乙○○、戊○○及丁○○等人發生口角衝突。甲○○、乙○○、及戊○○均基於傷害他人之身體或健康之故意，甲○○以手機及鑰
     匙為工具毆打乙○○及戊○○，乙○○先以徒手，後使用電
     擊棒之方式毆打甲○○及黃淳妍，戊○○則以徒手毆打甲○○，被告甲○○、乙○○、戊○○即以上開方式為互毆。致
     甲○○受有電擊傷合併四肢無力疑似頸椎神經損傷及外傷性
     篩竇出血，疑似腦脊髓液滲漏、雙眼淤傷等傷害；黃淳妍則
     受有右肩挫傷、右肱骨固有閉鎖性骨折、右上臂及右小腿挫
     傷、左手擦傷等傷害；乙○○受有頭皮開放性傷口、頭部外
     傷合併左側頭皮穿刺傷、頭部損傷、腦震盪並眩暈徵候群等
     傷害；戊○○則受有臉部及右耳之撕裂傷等傷害。嗣經警員
     到場處理，始悉上情。
 二、案經甲○○、黃淳妍、乙○○及戊○○訴由臺北縣政府警察
     局新莊分局報告偵辦。
         證據並所犯法條
 一、證據清單與待證事實：
   ┌──┬───────────┬───────────┐
   │編號│證據名稱              │待證事實              │
   ├──┼───────────┼───────────┤
   │ 1  │告訴人甲○○於警詢及偵│被告乙○○持電擊棒、溫│
   │    │查中之指訴。          │立用徒手毆打告訴人紀萬│
   │    │                      │鴻之事實。            │
   ├──┼───────────┼───────────┤
   │ 2  │告訴人黃淳妍於警詢及偵│1.被告乙○○徒手拉扯告│
   │    │查中之指訴。          │  訴人黃淳妍之事實。  │
   │    │                      │2.被告乙○○以電擊棒電│
   │    │                      │  擊甲○○，戊○○則與│
   │    │                      │  甲○○互毆之事實。  │
   ├──┼───────────┼───────────┤
   │ 3  │告訴人乙○○於警詢及偵│被告甲○○以鑰匙攻擊告│
   │    │查中之指訴            │訴人乙○○之事實。    │
   ├──┼───────────┼───────────┤
   │ 4  │告訴人戊○○於警詢及偵│被告甲○○以手機攻擊告│
   │    │查中之指訴            │訴人戊○○之事實。    │
   ├──┼───────────┼───────────┤
   │ 5  │當天管理委員會開會過程│上揭犯罪事實。        │
   │    │之監視器光碟1份、現場 │                      │
   │    │照片4張               │                      │
   ├──┼───────────┼───────────┤
   │ 6  │告訴人甲○○、黃淳妍、│告訴人甲○○、黃淳妍、│
   │    │乙○○、戊○○等人之當│乙○○、戊○○等人受有│
   │    │日急診之診斷證明書共8 │上揭傷害之事實。      │
   │    │份、乙○○受傷之相片4 │                      │
   │    │張、甲○○送醫之照片3 │                      │
   │    │張                    │                      │
   ├──┼───────────┼───────────┤
   │ 7  │扣押物品目錄表1份     │被告甲○○、乙○○持扣│
   │    │                      │案之物互毆之事實。    │
   └──┴───────────┴───────────┘
 二、核被告甲○○、乙○○、戊○○所為，均係犯刑法第277條
     第1項之傷害罪嫌。至移送意旨認被告等人係犯刑法第271條
     第2項、第1項之殺人未遂罪嫌云云。然按犯罪事實應依證據
     認定之，無證據不得認定犯罪事實，刑事訴訟法第154條第2
     項定有明文。又按殺人未遂罪之成立，以有戕害他人生命之
     故意，著手於犯罪行為之實行而未發生死亡結果為要件。且
     殺人與傷害兩罪，雖自表現於外之行為客觀層面顯難區分，
     然仍得以行為時是否明知或預見其行為足以致生死亡事實為
     區分基準，亦得參酌受傷之部位、下手之輕重或使用之兇器
     等情節綜合判斷（最高法院44年臺上字第373號及51年臺上
     字第1291號判例可資參照）。經查，被告甲○○、乙○○、
     戊○○等3人，均係因管理委員會召集程序合法與否，發生
     言語衝突，進而為相互毆打之行為，再衡以告訴人甲○○、
     乙○○、戊○○互毆時所使用之兇器，致人於死之危險性非
     高，加以，告訴人甲○○、黃淳妍、乙○○及戊○○所受之
     傷勢，亦非屬嚴重，尚非屬身體之要害，揆諸上揭法條及判
     例，實難認被告甲○○、乙○○、戊○○有何殺人之犯意，
     報告意旨容有誤會，併此敘明。
 三、依刑事訴訟法第251條第1項提起公訴。
     此  致
 臺灣板橋地方法院
 中    華    民    國    98    年    4     月    30    日
                               檢  察  官  丙○○
 本件正本證明與原本無異
 中    華    民    國    98    年    5     月    7     日
                               書  記  官  葉又瑄
 附錄本案所犯法條全文
 中華民國刑法第277條
 （普通傷害罪）
 傷害人之身體或健康者，處3年以下有期徒刑、拘役或1千元以下
 罰金。
 犯前項之罪因而致人於死者，處無期徒刑或7年以上有期徒刑；
 致重傷者，處3年以上10年以下有期徒刑。

司法院資訊處製作；財團法人民間司法改革基金會備份。
